# 关于干股问题

提问人：决战小审计 时间：2019-03-06 10:49:50
请教陈版，公司甲要在 A 市成立新能源公司，A 市政府想要分新能源公司35%的利润。甲公司以委托贷款的形式，先将款项汇入 A，A 再以投资款的形式投入到新能源公司，股权占比 15%，同时，章程约定，分红时，给A分35%，超股权比例 15% 的部分（即20%）用来偿还委托贷款。从 A公司的角度来讲，在合并新能源公司时，应如何进行会计处理？确定多少权益？

回答人：chenyiwei
请把相关的事实背景说更清楚：法律上的股权比例是 15%？A 市政府出资的款项来源于甲公司的委托贷款，则日后该笔委托贷款如何归还。利息如何支付？新能源公司清算时 A 市政府有无剩余财产分配权？

提问人：决战小审计 时间：2019-04-17 19:10:28
陈版好，谢谢您的回复，举个例子问下您。公司 A 和公司 B分别出资 85万和 15 万成立一家C公司，成立当年C 公司实现净利润 1000 万，A和B 通过协议约定，分红比例按照 65% 和 35% 来进行分配。那么在合并报表层面，C公司归属于母公司的权益为：80+100065%，还是 80+100085%？
计算有准则依据吗？
另外，法律上的股权比例为85%及 15%；B公司的出资来源于 A 公司提供的委托贷款。该笔委托贷款根据分红协议，每次分红给 B 多分配 20%（即让渡 20%的分红）用来偿还委托贷款，委托贷款归还完毕后，A和 B公司按照股权比例 85% 及 15% 进行分红。委托贷款未约定利息，即无息的情况。C 公司清算时，B 有剩余财产的分配权

回答人：chenyiwei
这个要看协议约定，首先要分析不按出资比例分红的原因，确定之后才能讨论如何进行会计处理。瑞华研究中有一些案例可以参考。

提问人：决战小审计 时间：2019-04-17 20:02:02
不按比例分红主要因为 B公司为 C公司所在地的国有资产管理公司，类似陈版提到的不构成资产负债表的无形的资产投入，算是 “门槛费” 的形式。
而且这个不对等分红属于阶段性的行为，多分配的 20% 的部分在完全弥补完委托贷款的时点不再进行超分配，而是按照持股比例正常分配，对于剩余资产，B 公司享有 15% 的分配权，对于亏损也是按照 15% 承担，而不是35% 的比例。这种阶段性的该如何处理？怎么确认少数股东权益？

回答人：chenyiwei
这有些明股实债性质了。考虑将超分配的约定收益在接受投资时就预提出来作为负债。

提问人：决战小审计 时间：2019-04-24 17:26:27
陈版好，谢谢您的回复，想问下，如果是预提出来的话，作为负债，对方科目应该体现在哪里？权益？哪个项目比较合适？

回答人：chenyiwei
冲减权益（资本公积——资本溢价）。